---
title: "basic EDA"
author: "Claudio Sebastián Castillo"
date: "`r format(Sys.Date(), '%d de %B de %Y') `"
output:
  html_document:
    df_print: paged
  html_notebook: default
---

```{r}
source("~/mortality_analyses_covid/src/config/constants.R")
source(paste0(HOME_DIR,"/src/scripts/data_processing/process_raw_data.R"))
```

```{r}
skimr::skim(data)
```

# Definición del problema

El dataset contiene información biomédica de pacientes y variable dependiente binaria "muerte/no_muerte". Estamos ante un problema de clasificación binaria.  

La métrica para evaluar la performance de nuestro modelo será "precisiónn" (true positive/predicted positive) y "exhaustividad" (true positive / all positive cases).    


# Visión General del dataset

En las tablas precedentes surge información exploratoria importante.    

Tenemos variables de distintos tipos. El grupo de variables tipo *character* contiene algunas de alta cardinalidad así que podríamos evitar su empleo o bien discretizar, algunas con alto porcentaje de valores faltantes. 

Hay también 18 variables factor, en estado aparentemente saludable. 

Finalmente, hay 18 variables numéricas. Vemos que hay diferentes escalas en las variables, así como también distintas distribuciones, con pocas normales. 


# Valores faltantes

De las tablas precedentes podemos ver que existen muchas variables con valores faltantes (e.g. caso extremo *embarazo* con 63%). Esto podría ser una dificultad considerando que una gran mayoría de modelos en ML no admiten valores faltantes, pero en nuestro caso, dado que trabajaremos con el algoritmo *gradient boosting of decisión tree* (implementado en ligthgbm), esta conformación del dataset no representa un obstáculo. 

Sin perjuicio de ello buscaremos formas de mejorar esta condición a través de distintos métodos (vía imputación o exclusión). 

# Variable dependiente

```{r}
table(data$resultado) 
```
 

```{r}
data$resultado %>% qplot()
```
La mortalidad que surge del dataset es de `r sum(data$resultado == "muerte")/ length(data$resultado)`. Nuestro modelo de *nula precisión*, es decir si clasificaremos a todos los nuevos casos como muerte tendríamos el valor precedente como linea_base.  











